臺灣桃園地方法院刑事判決
110年度易字第779號
公  訴  人  臺灣桃園地方檢察署檢察官
被      告  蘇大釧




            游晨瑋



上列被告等因竊盜案件，經檢察官聲請簡易判決處刑（109年度
偵字第4711號），本院認不宜逕以簡易判決處刑（110年度壢簡
字第761號），改依通常程序審理，判決如下︰  
    主  文
蘇大釧、游晨瑋均無罪。
    理  由
一、聲請簡易判決處刑意旨略以：蘇大釧與游晨瑋共同意圖為自
    己不法之所有，基於竊盜之犯意聯絡，於民國108年10月26
    日凌晨4時15分許，至桃園市○○區○○路0段000號9樓（下稱本
    案住宅），以自備鑰匙開啟本案住宅大門進入後，竊取史亞
    偉所有之保險箱1個（價值新臺幣《下未註明幣別者均同》9,0
    00元，內有現金50萬元、人民幣1萬元）、手錶3支（價值60
    萬元）、本票45萬元等物，得手後隨即逃逸，案經史亞偉之
    子史君宇返回本案住宅發現後報警處理，經警到場採證，在
    本案住宅史亞偉房間內床頭櫃之蠟燭杯外緣採獲指紋1枚，
    經送內政部警政署刑事警察局以指紋特徵比對法、指紋電腦
    比對法比對結果，發現與蘇大釧指紋卡之左中、左拇指指紋
    相符，循線查獲上情。因認被告蘇大釧、游晨瑋均涉犯刑法
    第321條第1項第1款之侵入住宅竊盜罪嫌。
二、按被告未經審判證明有罪確定前，推定其為無罪，犯罪事實
    應依證據認定之，無證據不得認定犯罪事實；不能證明被告
    犯罪或其行為不罰者應諭知無罪之判決，刑事訴訟法第154
    條、第301條第1項分別定有明文。次按犯罪事實之認定，應
    憑真實之證據，倘證據是否真實尚欠明顯，自難以擬制推測
    之方法，為其判斷之基礎；認定不利於被告之事實，須依積
    極證據，苟積極證據不足為不利於被告事實之認定時，即應
    為有利於被告之認定（最高法院53年台上字第656號、30年
    上字第816號判例意旨參照）。另依據刑事訴訟法第161條第
    1項規定，檢察官就被告犯罪事實，應負舉證責任，並指出
    證明之方法，因此，檢察官對於起訴之犯罪事實，應負提出
    證據及說服之實質舉證責任，倘其所提出之證據，不足為被
    告有罪之積極證明，或其指出證明之方法，無從說服法院以
    形成被告有罪之心證，基於無罪推定之原則，自應為被告無
    罪判決之諭知（最高法院110年度台上字第5412號判決意旨
    參照）。
三、聲請簡易判決處刑意旨認被告蘇大釧、游晨瑋涉犯刑法第32
    1條第1項第1款之侵入住宅竊盜罪嫌，無非係以被告蘇大釧
    、游晨瑋於警詢及偵訊時之供述、證人史君宇（即被害人史
    亞偉之子）於警詢及偵訊時之證述、桃園市政府警察局中壢
    分局現場勘察照片簿所附現場照片及現場監視器錄影擷取畫
    面、內政部警政署刑事警察局108年12月6日刑紋字第108800
    9722號鑑定書為其主要論據。
四、訊據被告蘇大釧、游晨瑋固均坦承有於上揭時間至本案住宅
    搬運物品等情不諱，惟均堅詞否認有侵入住宅竊盜之犯行；
    被告蘇大釧辯稱：我會去本案住宅是幫游晨瑋搬家，當時是
    游晨瑋拿鑰匙開門，游晨瑋說他在那邊住，當天我幫忙搬衣
    服、棉被、電視等，是游晨瑋叫我搬我才搬的，我們沒有搬
    保險箱，沒有拿取現金、本票、手錶或其他值錢的東西，游
    晨瑋沒說為何當時要搬家，我只有那時間有空，所以選在那
    個時候搬等語；被告游晨瑋辯稱：我與史亞偉之前住在一起
    ，他稱我是乾兒子，從案發5、6個月前開始一起住在本案住
    宅，史君宇也有同住，史亞偉有給我鑰匙；當時我陪史亞偉
    在醫院住院，史亞偉的債主說史亞偉裝病不還錢，說史亞偉
    要設計我，所以我當機立斷前往本案住宅搬回我自己的東西
    ，因為很多債主找上來，我會怕，債主也常威脅我，我東西
    太多一個人沒有辦法幫，所以請蘇大釧幫忙搬，我跟蘇大釧
    說那是我跟一個朋友一起住的；當天我們沒有搬保險箱，有
    進入史亞偉房間搬電視，電視是我的，我不知道史亞偉家中
    有無現金50萬元、人民幣1萬元、手錶3支、本票45萬元等物
    等語。經查：
  ㈠被告蘇大釧、游晨瑋有於上揭時間至本案住宅搬運物品等情
    ，業據被告蘇大釧、游晨瑋於警詢、偵訊及本院準備程序時
    所是認（見偵字卷，第7至13、27至33、183至187頁；易字
    卷，第53至60、69至74頁），並有證人史君宇於警詢及偵訊
    時之所證可佐（見偵字卷，第41至45、183至187頁），復有
    桃園市政府警察局中壢分局現場勘察照片簿所附現場照片及
    現場監視器錄影擷取畫面、內政部警政署刑事警察局108年1
    2月6日刑紋字第1088009722號鑑定書在卷可稽（見偵字卷，
    第79至147頁），此部分之事實，首堪認定。
　㈡證人史君宇於警詢及偵訊時證稱：我發現父親家中的保險箱1
    個、手錶3支、本票45萬元、保險箱內之現金50萬元及人民
    幣1萬元遭竊；父親說保險箱裡有40、50萬元的現金及人民
    幣、本票等語（見偵字卷，第41至45、187頁）；於本院審
    判中證稱：那時候史亞偉住院，他叫我回家幫他拿東西，我
    進史亞偉房間後發現保險箱跟電視不見，客廳本票也不見了
    ；我跟史亞偉說保險箱跟電視不見了，本票也不見了，問史
    亞偉要怎麼處理，史亞偉叫我報警；我自己沒看過保險箱內
    有何物品，但史亞偉說裡面有45萬現金還有一支手錶，我不
    知道是什麼本票，但史亞偉說那是本票，我之前有看過，上
    面有沒有寫字我不確定；法院當庭勘驗監視器畫面，我沒看
    到這2位被告有搬保險箱，我前一次看到家中保險箱、電視
    及本票等物，跟我回家發現保險箱等物品不見是不同天，隔
    多久我不確定；游晨瑋有家中的鑰匙，除了我以外，還有我
    哥哥史浩宇、一個算史亞偉女朋友的人及游晨瑋可以進去本
    案住宅，但本案遭竊的時候，我不確定史亞偉的女朋友有沒
    有家中鑰匙，因為以前是那個女朋友跟史亞偉一起住，後來
    就沒有一起住了，我不確定是史亞偉送醫前多久的事等語（
    見易字卷，第125至130頁）。是依證人史君宇上揭所證，其
    事實上僅發現聲請簡易判決處刑意旨所指之保險箱及本票不
    見，然未曾見過該保險箱之內容物，其所述該保險箱之內容
    物僅係聽聞史亞偉之轉述，又其雖曾見過本票，但亦不知本
    票上是否有記載文字，且最後一次看到上開物品之時間與發
    現不見之時間並非同日、相隔時日不明，又本案住宅除被告
    游晨瑋外，亦有他人有進入之可能，是自難憑證人史君宇所
    證，逕認本案確有聲請簡易判決處刑意旨所指之現金50萬元
    、人民幣1萬元、手錶3支及本票45萬元等物遭人竊取，且竊
    取之人即為被告蘇大釧、游晨瑋等情。
　㈢又被害人史亞偉前未至警局或地檢署製作筆錄，嗣經本院傳
    喚、拘提亦未到庭（見易字卷，第91、121、180之1、235至
    241頁），而無以使其具結作證，並與被告蘇大釧、游晨瑋
    當庭對質，是本案既乏被害人本人之證述，則證人史君宇所
    述其聽聞被害人轉述之內容是否可採，即屬有疑。另經本院
    於審判中勘驗卷附現場監視器錄影畫面，然勘驗結果僅見被
    告蘇大釧、游晨瑋有因搬運物品進出本案住宅電梯，未能見
    得被告蘇大釧、游晨瑋有搬運聲請簡易判決處刑意旨所指之
    保險箱等物品乙情，有本院勘驗筆錄暨擷取畫面在卷可稽（
    見易字卷，第124至125、135至139頁），亦為證人史君宇當
    庭見聞本院勘驗過程及結果後所是認，已如前述；至桃園市
    政府警察局中壢分局現場勘察照片簿所附現場照片及現場監
    視器錄影擷取畫面、內政部警政署刑事警察局108年12月6日
    刑紋字第1088009722號鑑定書，亦僅能證明被告蘇大釧、游
    晨瑋有因搬運物品進出本案住宅電梯及進入本案住宅等事實
    ，均無以憑此逕認被告蘇大釧、游晨瑋即有聲請簡易判決處
    刑意旨所指之犯行。
五、綜上所述，本案依檢察官所提之證據，未達通常一般之人均
    不致有所懷疑而得確信為真實之程度，尚不足以令本院對被
    告蘇大釧、游晨瑋產生其等確有聲請簡易判決處刑意旨所指
    犯行之確信，自難遽令其等擔負聲請簡易判決處刑意旨所指
    之罪責，揆諸前揭說明，自應為被告蘇大釧、游晨瑋無罪之
    諭知。
據上論斷，應依刑事訴訟法第452條、第301條第1項，判決如主
文。
本案經檢察官陳美華聲請簡易判決處刑，檢察官施韋銘到庭執行
職務。
中　　華　　民　　國　　111 　年　　7 　　月　　19　　日
                  刑事第十一庭  法  官  翁健剛
以上正本證明與原本無異。
如不服本判決應於收受判決後20日內向本院提出上訴書狀，並應
敘述具體理由。其未敘述上訴理由者，應於上訴期間屆滿後20日
內向本院補提理由書(均須按他造當事人之人數附繕本)「切勿逕
送上級法院」。 
　　　　　　　　　　　　　　　  書記官　鄭雨涵
中　　華　　民　　國　　111 　年　　7 　　月　　20　　日